臺灣臺中地方法院刑事判決　　　　　　　94年度訴字第2811號
公　訴　人　臺灣臺中地方法院檢察署檢察官
被　　　告　甲○○
　　　　　　　　　　國民
上列被告因違反毒品危害防制條例案件，經檢察官提起公訴（九
十四年度毒偵字第四一九九號）及移送併辦（九十四年度他字第
一六三號），本院合議庭裁定改以簡式審判程序審理，判決如下
：
    主  文
甲○○連續施用第一級毒品，累犯，處有期徒刑拾月；扣案之注
射針筒壹支沒收。又連續施用第二級毒品，累犯，處有期徒刑陸
月；扣案之第二級毒品甲基安非他命壹小包（毛重為零點貳伍公
克）沒收銷燬之；扣案之吸食器壹組及塑膠杓子壹支均沒收。應
執行有期徒刑壹年參月，扣案之第二級毒品甲基安非他命壹小包
（毛重為零點貳伍公克）沒收銷燬之；扣案之注射針筒壹支、吸
食器壹組及塑膠杓子壹支均沒收。
    犯罪事實
一、甲○○前於民國八十八年間，因施用毒品案件，經本院以八
    十七年度毒聲字第三一一九號裁定送觀察、勒戒後，認無繼
    續施用毒品之傾向，乃由臺灣臺中地方法院檢察署檢察官以
    八十七年度偵字第二四八六一號為不起訴處分確定在案；於
    八十九年間復因施用毒品案件，又經本院以八十九年度毒聲
    字三六六九號裁定送觀察、勒戒後，亦認無繼續施用毒品之
    傾向，再由臺灣臺中地方法院檢察署檢察官以八十九年度毒
    偵字第三八八三號為不起訴處分確定在案；於九十年間，復
    因施用毒品案件，經本院以九十年度毒聲字第五○一○號裁
    定令入戒治處所施以強制戒治一年，嗣於九十一年十月九日
    執行完畢，並於翌日即同年月十日釋放。前揭施用毒品部分
    ，並經檢察官提起公訴，由本院判處有期徒刑六月及四月，
    並定應執行刑為有期徒刑八月確定，甫於九十一年十月一日
    易科罰金執行完畢。詎甲○○猶不知戒絕，明知海洛因及甲
    基安非他命（起訴書誤載為安非他命，業經蒞庭檢察官當庭
    更正）已分別列為毒品危害防制條例第二條第二項第一款、
    第二款所稱之第一級毒品及第二級毒品，竟於強制戒治執行
    完畢釋放後五年內，於自不詳人士處購得第一級毒品海洛因
    及第二級毒品甲基安非他命後，即基於施用第一級毒品海洛
    因之概括犯意，自九十四年四月間某日起至同年十月十三日
    止，在其位於臺中縣大甲鎮○○○路一三巷一九○號住處，
    以將第一級毒品海洛因粉末摻在香煙內，點燃香煙吸入體內
    或加水稀釋後，再以注射針筒注射血管之方式，連續施用第
    一級毒品海洛因多次，平均每五日施用一次；另基於施用第
    二級毒品甲基安非他命概括犯意，自九十四年七月十日起至
    同年十月十三日止，以將第二級毒品甲基安非他命放置在吸
    食器內，然後以火燒烤其底部，使生白煙吸入體內之方法，
    連續施用第二級毒品甲基安非他命多次，平均每五日施用一
    次。其間於九十四年七月十四日下午六時三十分許，為警持
    搜索票在上開住處查獲，並扣得甲○○所有之第二級毒品甲
    基安非他命一小包（毛重零點二五公克）及供施用第一級毒
    品海洛因所用之注射針筒一支、供施用第二級毒品甲基安非
    他命所用之吸食器一組及塑膠杓子一支。
二、案經臺中縣警察局大甲分局報告臺灣臺中地方法院檢察署檢
    察官偵查起訴。
    理  由
一、訊據被告甲○○對於在上開時、地，連續多次非法施用第一
    級毒品海洛因及第二級毒品甲基安非他命之犯罪事實供承不
    諱，且被告於為警查獲後，所採集之尿液送驗結果，確呈嗎
    啡及甲基安非他命陽性反應等情，有詮昕科技股份有限公司
    濫用藥物尿液檢驗報告一份在卷可稽。此外，復有被告所有
    所有之第二級毒品甲基安非他命一小包（毛重零點二五公克
    ）及供施用第一級毒品海洛因所用之注射針筒一支、供施用
    第二級毒品甲基安非他命所用之吸食器一組及塑膠杓子一支
    扣案可資佐證；足見被告之自白與事實相符，而堪以採信。
    本件事證明確，被告連續施用第一級毒品海洛因及第二級毒
    品甲基安非他命犯行，均堪以認定。
二、被告前於八十八年間，因施用毒品案件，經本院以八十七年
    度毒聲字第三一一九號裁定送觀察、勒戒後，認無繼續施用
    毒品之傾向，乃由臺灣臺中地方法院檢察署檢察官以八十七
    年度偵字第二四八六一號為不起訴處分確定在案；於八十九
    年間復因施用毒品案件，又經本院以八十九年度毒聲字三六
    六九號裁定送觀察、勒戒後，亦認無繼續施用毒品之傾向，
    再由臺灣臺中地方法院檢察署檢察官以八十九年度毒偵字第
    三八八三號為不起訴處分確定在案；於九十年間，復因施用
    毒品案件，經本院以九十年度毒聲字第五○一○號裁定令入
    戒治處所施以強制戒治一年，嗣於九十一年十月九日執行完
    畢，並於翌日即同年月十日釋放等情，有臺灣臺中地方法院
    檢察署刑案資料查註紀錄表及臺灣高等法院被告全國前案紀
    錄表各一份附卷可參。被告於前案強制戒治執行完畢釋放後
    ，五年內再犯本件施用第一級、第二級毒品罪，應予依法論
    科。
三、查海洛因、甲基安非他命分別係毒品危害防制條例第二條第
    二項第一款、第二款所規定之第一級、第二級毒品。被告於
    前案強制戒治執行完畢釋放後，五年內再行施用第一級毒品
    海洛因及第二級毒品甲基安非他命之行為，核係犯同條例第
    十條第一項之施用第一級毒品罪、第十條第二項之施用第二
    級毒品罪。其持有毒品之行為，意在供己施用，故持有之低
    度行為，應為施用之高度行為所吸收，均不另論罪。被告先
    後多次施用第一級毒品海洛因及第二級毒品甲基安非他命之
    犯行，均分別時間緊接，且觸犯構成要件相同之罪，顯均係
    基於概括犯意反覆為之，應依刑法第五十六條連續犯之規定
    ，分別論以一罪，並各加重其刑。被告所犯上開連續施用第
    一級毒品罪及連續施用第二級毒品罪之間，犯意各別，行為
    互殊，應予分論併罰。被告前因施用毒品案件，於九十一年
    間，經本院分別判處有期徒刑六月及四月，並定應執行刑為
    八月確定，甫於九十一年十月一日易科罰金執行完畢，有前
    揭刑案資料查註紀錄表及被告全國前案紀錄表可參，其受有
    期徒刑執行完畢後五年內再犯本件有期徒刑以上之上開二罪
    ，均為累犯，應各依法遞加重其刑。如犯罪事實欄所示之犯
    行，公訴人雖僅就被告自九十四年四月間起至同年七月十四
    日晚上六時三十分許，連續施用第一級毒品海洛因及自同年
    七月十日起至同年月十四日下午三時許，連續施用第二級毒
    品甲基安非他命之犯行予以起訴，就其餘施用第一級毒品海
    洛因及第二級毒品甲基安非他命之犯行，未經起訴，惟該未
    經起訴部分犯行，既與起訴部分犯行有連續犯之裁判上一罪
    關係，為起訴效力所及，且經蒞庭檢察官到庭擴張起訴範圍
    為如犯罪事實欄所載，本院自應併予審理。爰審酌被告前因
    施用毒品，經二度觀察、勒戒及一次強制戒治，竟猶不知戒
    絕，再施用毒品不輟，無視於毒品對於自身健康之戕害及國
    家對於杜絕毒品犯罪之禁令，惡性非輕，惟念其施用次數不
    多，且始終坦認犯行，應有認錯悔過之意，態度尚佳等一切
    情狀，各量處如主文所示之刑，並定其應執行刑。
四、扣案之第二級毒品甲基安非他命一小包（毛重零點二五公克
    ），為毒品危害防制條例第二條第二項第二款所指之第二級
    毒品，屬違禁物，爰依同條例第十八條第一項前段規定，沒
    收銷燬之。另扣案之注射針筒一支及吸食器一組、塑膠杓子
    分別為被告犯施用第一級毒品海洛因及第二級毒品甲基安非
    他命之罪所用之物，業據被告於本院審理時供明在卷，爰依
    刑法第三十八條第一項第二款規定，宣告沒收。
據上論斷，應依刑事訴訟法第二百七十三條之一第一項、第二百
九十九條第一項前段，毒品危害防制條例第十條第一項、第二項
、第十八條第一項前段，刑法第十一條、第五十六條、第四十七
條、第五十一條第五款、第三十八條第一項第二款，判決如主文
。
本案經檢察官謝志明到庭執行職務。
中　　華　　民　　國　　94　　年　　11　　月　　10　　日
                    刑事第三庭  法  官  郭妙俐
上正本證明與原本無異。
如不服本判決，應於送達後十日內向本院提出上訴狀（須附繕
本），上訴於臺灣高等法院臺中分院。
                                書記官  黃雅青
中　　華　　民　　國　　94　　年　　11　　月　　10　　日
附錄本案論罪科刑法條全文
毒品危害防制條例第十條
施用第一級毒品者，處六月以上五年以下有期徒刑。
施用第二級毒品者，處三年以下有期徒刑。
